臺灣高等法院臺中分院刑事判決
110年度上更一字第138號
上  訴  人  臺灣臺中地方檢察署檢察官
被      告  陳鵬富


選任辯護人  張慶宗律師
            賴怡馨律師
上列上訴人因被告偽造有價證券等案件，不服臺灣臺中地方法院
108年度訴字第2832號中華民國109年5月28日第一審判決（起訴
案號：臺灣臺中地方檢察署108年度偵字第22673號），提起上訴
，判決後，經最高法院發回更審，本院判決如下：
    主  文
原判決撤銷。
陳鵬富犯行使偽造私文書罪，處有期徒刑參月，如易科罰金，以
新臺幣壹仟元折算壹日；又犯偽造有價證券罪，處有期徒刑壹年
陸月，未扣案如附表所示之支票壹張沒收。
    事  實
一、陳鵬富為陳○○之子，明知陳○○已於民國107年12月19日死亡
    ，權利能力自此時起消滅而無從授權任何人提領其名下設於
    台中商業銀行股份有限公司（下稱台中商銀）內新分行帳號
    000000000000號甲存帳戶及帳號000000000000號乙存帳戶內
    款項，且該存款均係遺產，屬陳○○之全體繼承人即長女陳○○
    、次女陳○○、長男陳○○、次男陳○○及陳鵬富等人公同共有，
    須經全體繼承人同意或授權，檢具相關證件，依繼承之相關
    程序，始得提領帳戶內之存款，竟為支付陳○○之喪葬費用，
    而分別為下列行為：
  ㈠陳鵬富基於行使偽造私文書之犯意，於107年12月20日持其所
    保管陳○○上開台中商銀帳號000000000000號帳戶之存摺、印
    鑑章，前往址設臺中市○里區○○路0段000號台中商銀內新分
    行，刻意隱瞞陳○○已死亡之事實，而在屬於私文書之「台中
    商業銀行取款憑條」填寫日期、帳號、取款金額，並在「存
    戶原留印鑑」欄內蓋用「陳○○」印章印文1枚，表示陳○○同
    意自該帳戶提款新臺幣110萬30元，偽造完成該「台中商業
    銀行取款憑條」後，連同該帳戶存摺持向承辦人員而行使之
    ，致該不知陳○○已死亡之承辦行員誤信陳鵬富係經陳○○本人
    授權而辦理提款手續，而將110萬30元交付予陳鵬富收受，
    陳鵬富隨即於同日將110萬元匯入其使用之台新國際商業銀
    行市府分行帳號00000000000000號帳戶（戶名：阮○），足
    以生損害於台中商銀對於金融帳戶管理之正確性及其他繼承
    人對於遺產管理與分配之權益。
  ㈡陳鵬富另行起意，基於意圖供行使之用而偽造有價證券之犯
    意，於108年1月4日持其所保管陳○○上開台中商銀帳號00000
    0000000帳戶之印鑑章，前往上開台中商銀內新分行，冒用
    陳○○之名義，簽發如附表所示票號NCA0000000號、發票日期
    108年1月4日、面額9萬2,000元之支票1張，且盜蓋陳○○之印
    章於發票人簽章處，而表明陳○○為發票人之旨，並在該支票
    背書欄內填載自己之姓名後，當場交付予銀行承辦人員提示
    兌現而行使之，致該不知陳○○已死亡之承辦行員將9萬2,000
    元交付給陳鵬富，足以生損害於台中商銀對於金融帳戶管理
    之正確性及其他繼承人對於遺產管理與分配之權益。
二、案經陳○○訴由臺灣臺中地方檢察署檢察官偵查起訴。
    理  由
壹、證據能力部分：
一、按被告以外之人（包括證人、鑑定人、告訴人、被害人及共
    同被告等），於審判外之言詞或書面陳述，除法律有規定者
    外，不得作為證據；被告以外之人於檢察事務官、司法警察
    官或司法警察調查中所為之陳述，與審判中不符時，其先前
    之陳述具有較可信之特別情況，且為證明犯罪事實存否所必
    要者，得為證據，刑事訴訟法第159條第1項、第159條之2分
    別定有明文。被告以外之人於司法警察（官）調查中所為之
    陳述，依刑事訴訟法第159條第1項規定，係屬傳聞證據，原
    則上無證據能力，惟如該陳述與審判中不符時，其先前之陳
    述具有較可信之特別情況，且為證明犯罪事實存否所必要者
    ，依同法第159條之2規定（即刑事訴訟法第159條第1項所指
    之「除法律有規定者外」），始例外認為有證據能力。又所
    謂「前後陳述不符」之要件，應就前後階段之陳述進行整體
    判斷，以決定其間是否具有實質性差異，惟無須針對全部陳
    述作比較，陳述之一部分有不符，亦屬之。而所謂「較可信
    之特別情況」之情形，亦應就前後陳述時之各種外部情況進
    行比較，以資決定何者外部情況具有可信性。若陳述係在特
    別可信之情況下所為，則虛偽陳述之危險性即不高，雖係審
    判外陳述，或未經被告反對詰問，仍得承認其有證據能力。
    經查，本件被告之選任辯護人於審理中雖爭執證人即告訴人
    陳○○於警詢中證詞之證據能力，惟證人陳○○經原審於審判期
    日傳喚到庭，與被告行交互詰問程序，直接言詞審理檢視其
    證詞，而證人陳○○於警詢中警詢筆錄製作之過程，係由警員
    先詢問其年籍資料後，進而詢問到派出所製作警詢筆錄之原
    因再制作警詢筆錄，且其於警詢時之證述均係採一問一答之
    方式製作筆錄，亦查無系爭筆錄有何違法或不當取得之情形
    ，是其警詢證述內容之形成，顯係出於自由意志而為證述；
    又證人陳○○於警詢中之證述，除距案發日較近，當時記憶較
    深刻，可立即反應所知，不致因時隔日久而遺忘案情外，亦
    較無來自被告當庭在場之壓力而出於虛偽不實之指證，或故
    為迴護被告之機會，而所為之證述均較為具體明確，且證人
    陳○○於偵查中亦陳稱：（107年12月20日當天陳鵬富去領110
    萬元的事，你事先知情嗎？）我不知道等語（見他字卷第76
    頁），則其於警詢中之陳述既係出於自由意識下所為，且無
    違法取證之情形，堪認證人陳○○於警詢中所為之陳述，客觀
    上具有較可信之特別情況，且亦為證明被告犯罪事實存否所
    必要，依上開說明，其於警詢中之證述自具有證據能力。
二、次按被告以外之人於審判外之陳述雖不符刑事訴訟法第159
    條之1至第159條之4等4條之規定，而經當事人於審判程序同
    意作為證據，法院審酌該言詞陳述或書面陳述作成時之情況
    ，認為適當者，亦得為證據。當事人、代理人或辯護人於法
    院調查證據時，知有刑事訴訟法第159條第1項不得為證據之
    情形，而未於言詞辯論終結前聲明異議者，視為有前項之同
    意，刑事訴訟法第159條之5定有明文。該條立法意旨在於傳
    聞證據未經當事人之反對詰問予以核實，原則上先予排除。
    惟若當事人已放棄反對詰問權，於審判程序中表明同意該等
    傳聞證據可作為證據；或於言詞辯論終結前未聲明異議，基
    於尊重當事人對傳聞證據之處分權，暨證據資料愈豐富，愈
    有助於真實發見之理念，且強化言詞辯論主義，使訴訟程序
    得以順暢進行，上開傳聞證據亦均具有證據能力。經查，本
    件以下所引用被告以外之人於審判外之言詞或書面陳述，業
    經於審理期日踐行調查證據程序，檢察官、被告及其辯護人
    均已當庭表示無意見，且迄至言詞辯論終結前亦未聲明異議
    ，本院審酌該等言詞或書面陳述之製作及取得，並無證據顯
    示有何違背程序規定而欠缺適當性之情事，認以之為證據應
    屬適當，自均有證據能力。
三、又按除法律另有規定外，實施刑事訴訟程序之公務員因違背
    法定程序取得之證據，其有無證據能力之認定，應審酌人權
    保障及公共利益之均衡維護，刑事訴訟法第158條之4定有明
    文。查本件以下所引用之非供述證據，經本院於審理中提示
    並告以要旨而為調查時，檢察官、被告及其辯護人均未表示
    無證據能力，本院審酌該等證據作成及取得之程序均無違法
    之處，依上開規定之反面解釋，亦應認均有證據能力。
貳、實體部分：
一、訊據被告陳鵬富固坦承於前揭時、地，蓋用陳○○所有上開帳
    號000000000000號帳戶之印鑑章，填載「台中商業銀行取款
    憑條」後，將該取款憑條連同存摺交給銀行人員，因此領得
    現金110萬30元；蓋用陳○○所有上開帳號000000000000號帳
    戶之印鑑章填載支票1紙，提示兌現而取得現金9萬2,000元
    等事實，惟矢口否認有何行使偽造私文書、意圖供行使之用
    而偽造有價證券等犯行，辯稱：使用「陳○○」之印鑑章，填
    載取款憑條領款及開立支票等行為，都是依照陳○○生前之授
    權、委託而為，胞姊也都知情，並無行使偽造私文書及偽造
    有價證券的犯意云云。經查：
  ㈠被繼承人陳○○於107年12月19日死亡，法定繼承人除被告外，
    另有陳○○、陳○○、陳○○、陳○○等人，被告知悉陳○○死亡後，
    即於107年12月20日，蓋用陳○○所有台中商銀帳號000000000
    000號帳戶之印鑑章，填載「台中商業銀行取款憑條」後，
    將該取款憑條連同存摺交給承辦人員，因此領得現金110萬3
    0元；108年1月4日蓋用陳○○所有台中商銀帳號000000000000
    號帳戶之印鑑章填載支票1紙，提示兌現而取得現金9萬2,00
    0元等事實，為被告所不爭執，並有台中商銀帳號000000000
    000號、000000000000號帳戶存摺內頁明細、陳○○之己身一
    親等資料、台中商銀108年5月6日函檢送之支票影本、108年
    4月30日函檢送之取款憑條影本、陳○○個人基本資料查詢結
    果在卷可稽（見他字卷第21至37、41、52至56、60至64、85
    頁），該部分事實，應堪認定。
  ㈡按人之權利能力，始於出生，終於死亡，民法第6條定有明文
    ，是自然人一旦死亡，即不得為權利義務之主體，事實上亦
    無從為任何意思表示或從事任何行為。又行為人在他人之生
    前，獲得口頭或簽立文書以代為處理事務之授權，一旦該他
    人死亡，因其權利主體已不存在，原授權關係即當然歸於消
    滅，自不得再以該他人名義製作文書，縱然獲授權之人為享
    有遺產繼承權之人，仍無不同；否則，足使社會一般人，誤
    認死者猶然生存在世，而有損害於公共信用、遺產繼承及稅
    捐課徵正確性等之虞，應屬無權製作之偽造行為。是若父母
    在世之時，授權或委任子女代辦帳戶提、存款事宜，死亡之
    後，子女即不得再以父母名義製作提款文書領取款項，至於
    所提領之款項是否使用於支付被繼承人醫藥費、喪葬費之用
    ，要屬行為人有無不法所有意圖之問題，與行使偽造私文書
    罪該當與否不生影響（最高法院107年度台上字第1753號判
    決意旨參照）。本件被繼承人陳○○死亡後，其權利主體已不
    存在，其所有上開帳戶內之存款即已列為遺產，任何人均不
    得再以陳○○之名義為提領行為或簽發票據後提示兌現，且被
    告提領上開款項時，知悉陳○○業已死亡，未告知該金融機構
    承辦人關於陳○○死亡之事實，即逕自於取款憑條、支票上蓋
    用陳○○之印文，用以偽造以陳○○名義領取存款、簽發支票之
    意思表示，持向該金融機關承辦人員行使以領取款項，其主
    觀上顯有行使偽造私文書、偽造有價證券之知與欲，客觀上
    亦有行使偽造私文書、偽造有價證券之行為。
  ㈢辯護人雖為被告辯護稱：上開二帳戶之存摺、支票本及印鑑
    ，於陳○○過世前即由被告負責保管，陳○○住院時曾向被告、
    陳○○、陳○○囑咐其往生後，可提領帳戶內金錢以支付醫療、
    喪葬費用，若有剩餘則按比例分配與全體繼承人，被告係依
    照陳○○生前交代而為本案之提款行為，主觀上並無行使偽造
    私文書、偽造有價證券之犯意；又包含告訴人陳○○在內之全
    體繼承人於偵查中已共同書立聲明書，表示同意被告自陳○○
    所有系爭帳戶提領款項以支付醫療、喪葬費用，可認被告所
    為並未致繼承人受有損害，另銀行只需核對印鑑章辦理提款
    ，不生帳戶正確管理與否問題，且因存款已遭提領，銀行無
    庸繼續支付利息，更無損害可言等語。惟查：
  ⒈證人陳○○於原審審理中雖證稱：我去醫院探視我父親陳○○時
    ，他曾跟我提到他的印章及存摺在被告那邊，如果他過世的
    話，由被告提領他帳戶內之金錢來支付住院、喪葬費用及貨
    款等，在我父親尚未生病時，我回家探視我父親聊天時會知
    道，要去銀行跑腿或是其他一些交辦事情，都會找被告代勞
    等語（見原審卷第118、119頁），另證人陳○○於原審審理中
    雖亦證稱：我於陳○○即我父親生前在大里仁愛醫院住院治療
    之期間，有去加護病房探視陳○○，而陳○○曾拿筆寫下他的印
    章及存摺都放在被告那邊一事，後來陳○○轉到普通病房後，
    當我去探視陳○○時，陳○○也有跟我說他的印章及存摺都放在
    被告那邊，並跟我說如果他這次無法痊癒出院而過世，就由
    被告自本案乙存帳戶提領款項用以支付住院及喪葬費用，另
    本案甲存帳戶部分，將陳○○生前所經營五金行之月底貨款到
    期並給付完畢後，由被告去將本案甲存帳戶解約、結清，剩
    餘金錢就由我們兄弟姊妹去平分；每次我去探視陳○○時，陳
    ○○幾乎都會再跟我提一次上開他所交代的事項，且陳○○交代
    上開事項時，意識很清楚等語（見原審卷第129、131頁）。
    惟依上開證人陳○○、陳○○之證詞，雖能證明被繼承人陳○○於
    住院期間確曾表示由被告提領本案乙存帳戶內之款項，用來
    支付陳○○之住院、喪葬費用，及開立支票支付陳○○生前所經
    營五金行之貨款後，由被告結清、提領本案甲存帳戶內之款
    項等情，惟此項授權關係業因被繼承人陳○○死亡而歸於消滅
    ，且被告於偵查中供稱：（當時為何不以全體繼承人同意書
    ，提領被繼承人帳戶款項？）因為生前就是我在保管了，當
    時我二姊說，到時要5個人蓋章很麻煩，所以先領出來當喪
    葬費等語（見他字卷第76頁），並有其與陳○○之LINE對話截
    圖在卷為憑（見他字卷第80頁），足見被告明知被繼承人陳
    ○○死亡後，已無從獲得其授權而代為製作文書、簽發支票，
    而需以全體繼承人之名義為之；詎被告仍以陳○○名義製作提
    款文書及簽發支票，堪認主觀上確有行使偽造私文書、偽造
    有價證券之故意，至於被告所提領之款項嗣後是否用於支付
    陳○○之喪葬費等相關之用，要屬行為人有無不法所有意圖之
    問題，與行使偽造私文書罪、偽造有價證券罪名該當與否不
    生影響。
  ⒉又按偽造文書罪中之「足以生損害」，係指有足以發生損害
    之危險或疑慮而言，不以發生實質之損害結果為必要；又按
    銀行存款戶亡故後，其繼承人欲提領被繼承人之存款時，應
    由申請人提示存款證明、存款人死亡證明書、戶籍謄本、遺
    產稅繳清證明書、可確認為合法繼承人之證明，繼承存款申
    請書、繼承系統表、繼承人印鑑證明，若繼承人有一人以上
    ，而委任一人代表領款，除上述文件外，應另提出全體繼承
    人簽章之委託書或拋棄繼承權聲明書，繼承人於提領被繼承
    人之存款時，自應循上開途徑為之，尚非得由其中部分繼承
    人，擅自提領處分被繼承人所遺留之財產，且就存款而言，
    金融機關與客戶間，具有消費寄託之性質，依民法第602條
    消費寄託之規定，客戶將款項存入帳戶時，金錢之所有權已
    移轉予該金融機關。金融機關就其行庫之客戶存款有保管之
    責，倘被存款戶要求提款，金融業者必須依規定或約定為相
    關之審核，始得付款，否則難以對抗真正權利人之權利主張
    。經查，被告於陳○○死亡後，即無再以其名義為法律行為之
    權限，其偽造取款憑條、支票，向台中商銀承辦人員行使而
    提領款項，承辦人員如知悉陳○○業已死亡，應依上開作業程
    序進行，絕無可能允許被告單獨辦理提款，是被繼承人陳○○
    上開銀行帳戶內之存款自其死亡而繼承關係開始時起，陳○○
    與台中商銀間之消費寄託契約，即由其全體繼承人繼承之，
    被告自無單獨提領該帳戶內款項之權限。證人陳○○於原審審
    理中雖證稱：本案被告提領本案甲存及乙存帳戶內之款項前
    ，都有事先告知我等語（見原審卷第131頁），另證人陳○○
    於原審審理中雖亦證稱：我知道被告在陳○○過世後有去提領
    本案乙存帳戶內之款項，因為我們當時需要支付陳○○之住院
    及喪葬費用等語（見原審卷第119頁）；然證人即告訴人陳○
    ○於警詢中已證稱：陳鵬富在我父親107年12月19日過世後，
    他就在107年12月20日將我父親的存款110萬元，未經我們兄
    弟姊妹的同意就私自將該款項轉走等語（見發查卷第17頁）
    ，復於於偵查中指稱：「（107年12月20日當天陳鵬富去領1
    10萬元的事，你事先知情嗎？）我不知道，……我是在父親往
    生後1 、2個月才知道的」等語（見他字卷第76頁），於原
    審審理中證稱：我不清楚陳○○在過世前有交代其喪葬費用要
    如何支付，在陳○○過世後，我不知道陳○○的喪事是由何人辦
    理，我都沒有參與陳○○的喪事等語（見原審卷第136頁）；
    另證人陳○○於原審審理中證述「（在被告開這張支票之前，
    妳是否知道？）我不知道」（見原審卷第126頁），顯見被
    告為上開提款、簽發支票等行為，事前並未獲得全體繼承人
    之同意或授權至明，是被告上開所為，自足生損害於台中商
    銀對於金融帳戶管理之正確性及其他繼承人之權益。
　⒊另陳勝溪之繼承人陳○○、陳○○、陳○○及告訴人於本案偵查中
    雖提出共同提出聲明書，載明其等於陳○○病逝後，因須支付
    陳○○之住院及喪葬費用等開銷，遂授意被告提領本案甲存及
    乙存帳戶內之款項，用以支付上開住院及喪葬費用等情（見
    他卷第84頁），惟該聲明書書立之日期為108年8月2日，係
    於被告為上開提款、簽發支票等行為之後所為，難認被告事
    前有獲得全體繼承人之同意或授權，該聲明書自難憑為有利
    於被告之認定，附此敘明。
  ㈣綜上所述，被告上開所辯顯係事後卸責之詞，不足採信。本
    案事證已臻明確，被告上開犯行堪以認定，應予依法論科。
二、論罪科刑：
  ㈠按於銀行印妥之取款憑條上填寫金額等字樣並蓋章，足以表
    示提領存款之意思，屬刑法第210條之私文書（最高法院49
    年臺上字第1409號判例要旨參照）。是核被告就犯罪事實一
    ㈠所為，係犯刑法第216條、第210條行使偽造私文書罪；犯
    罪事實一㈡所為，係犯刑法第201條第1項之偽造有價證券罪
    。
  ㈡另按盜取他人之印章持以蓋用，當然產生該印章之印文，祇
    成立盜用印章罪，不應再論以盜用印文罪，亦非盜用印章行
    為為盜用印文行為所吸收（最高法院86年臺上第3295號判例
    可資參照）。被告於上開「台中商業銀行取款憑條」上盜用
    陳○○之印章蓋於上開取款憑條上所產生之印文，依上開說明
    ，不再論以盜用印文罪。又被告於上開取款憑條上盜用陳勝
    溪印章之行為，係其偽造私文書之階段行為；而其偽造私文
    書後持以行使，其偽造之低度行為，應為其行使之高度行為
    吸收，均不另論罪。另被告於附表之支票上盜蓋陳○○之印章
    ，為偽造有價證券之部分行為，暨其偽造支票後又持以交付
    予銀行承辦人員而行使之低度行為，為偽造之高度行為所吸
    收，亦均不另論罪。
　㈢被告所犯上開二罪，犯意個別，行為互異，應予分論併罰。
　㈣按犯罪之情狀顯可憫恕，認科以最低度刑仍嫌過重者，得酌
    量減輕其刑，刑法第59條定有明文。次按刑事審判旨在實現
    刑罰權之分配的正義，故法院對有罪被告之科刑，應符合罪
    刑相當之原則，使輕重得宜，罰當其罪，以契合社會之法律
    感情，此所以刑法第57條明定科刑時應審酌一切情狀，尤應
    注意該條所列10款事項以為科刑輕重之標準，並於同法第59
    條賦予法院以裁量權，如認犯罪之情狀可憫恕者，得酌量減
    輕其刑，俾使法院就個案之量刑，能斟酌至當。又刑法第20
    1條第1項之偽造有價證券罪，其法定刑為3年以上10年以下
    有期徒刑，刑度不可謂不重，倘依其情狀處以相當之有期徒
    刑，即足以懲儆，並可達防衛社會之目的者，自非不可依客
    觀之犯行與主觀之惡性二者加以考量其情狀，是否有可憫恕
    之處，適用刑法第59條之規定酌量減輕其刑，期使個案裁判
    之量刑，俾符合比例原則。經查，被告所為固應予非難，惟
    其簽發支票後係供自己提示兌現，並未交付予他人而流通在
    外，且已獲陳○○之全體繼承人原諒，有聲明書在卷可稽（見
    他字卷第84頁），再斟酌本案被告犯罪原因係為支付陳○○喪
    葬費及結清該帳戶，依其客觀犯行與主觀惡性考量其情狀，
    因認其犯罪情狀尚可憫恕，對被告縱科以法定最低刑度，仍
    嫌過重，爰依刑法第59條規定減輕其刑。
三、原審審理後，認公訴人所舉證據，尚難逕認被告提領上開款
    項時，主觀上有行使偽造私文書、偽造有價證券之故意，而
    為被告無罪之諭知，即有未洽。檢察官上訴意旨以此指摘原
    判決不當，為有理由，原判決自屬不能維持，應由本院將原
    判決撤銷改判。
四、爰審酌被告為處理其父親陳○○之後事事宜，竟以偽造私文書
    、有價證券之方式領取被繼承人存款，損及其他繼承人之權
    益，並影響台中商銀對於帳戶管理之正確性；惟考量被告領
    取上述帳戶存款後，係用於陳○○之身後相關喪葬費用，剩餘
    款項並已按繼承比例分配與各繼承人，暨兼衡其犯罪之動機
    、目的、手段、自陳大學畢業之教育程度、未婚、經濟狀況
    尚可等一切情狀，分別量處如主文第2項所示之刑，並就行
    使偽造私文書罪部分，諭知易科罰金之折算標準。
五、沒收部分：
　㈠按偽造、變造之有價證券，不問屬於犯人與否，沒收之，刑
    法第205條定有明文。經查，未扣案如附表所示偽造支票1張
    ，應依刑法第205條規定宣告沒收之。
　㈡至於被告於上開取款憑條上所蓋用陳○○之印文，乃使用真正
    之印章所為，此據其供述在卷（見原審卷第210頁），並非
    刑法第219條所規範之偽造印文，自無從宣告沒收；又前開
    取款憑條，雖係被告因犯偽造文書罪所生之物，然既已交付
    予該金融機關承辦人員收受，已非被告所有之物，亦無從宣
    告沒收。
　㈢另被告雖因行使偽造私文書、偽造有價證券而提領全體繼承
    人公同共有之款項，惟其將款項用於辦理被繼承人陳○○喪葬
    所需費用，剩餘部分並按繼承比例分受予各繼承人完畢，爰
    不另予宣告沒收，併此敘明。
據上論斷，應依刑事訴訟法第369條第1項前段、第364條、第299
條第1項前段，判決如主文。
本案經檢察官陳立偉提起公訴，檢察官張溢金提起上訴，檢察官
陳佳琳到庭執行職務。
中　　華　　民　　國　　110 　年　　11　　月　　16　　日
            刑事第五庭    審判長法　官  鄭  永  玉
    　　　　　　　　　　　　　　法　官  周  莉  菁
  　　　　　　　　　　　　　　　法　官  卓  進  仕
以上正本證明與原本無異。     
如不服本判決應於收受送達後20日內向本院提出上訴書狀，其未
敘述上訴之理由者，並得於提起上訴後20日內向本院補提理由書
（均須按他造當事人之人數附繕本）「切勿逕送上級法院」。
因疫情而遲誤不變期間，得向法院聲請回復原狀。
                                書記官  廖  家  莉 
　　　　　　　　　　　　　　　　
中　　華　　民　　國　　110 　年　　11　　月　　16　　日


本案論罪科刑法條：　　
刑法第216條（行使偽造變造或登載不實之文書罪）
行使第 210 條至第 215 條之文書者，依偽造、變造文書或登載
不實事項或使登載不實事項之規定處斷。
刑法第210條（偽造變造私文書罪）
偽造、變造私文書，足以生損害於公眾或他人者，處 5 年以下
有期徒刑。
刑法第201條第1項（有價證券之偽造變造與行使罪）
意圖供行使之用，而偽造、變造公債票、公司股票或其他有價證
券者，處 3 年以上 10 年以下有期徒刑，得併科 3 千元以下罰
金。

附表：     編號 支票號碼   發票日期   票面金額（新臺幣）   發票人  1 NCA0000000  108年1月4日   92,000元   陳○○